臺灣桃園地方法院刑事判決　　　　　　　　　　　　　九十三年度訴字第一八三號
　　公　訴　人　臺灣桃園地方法院檢察署檢察官
　　被　　　告　甲○○
右列被告因毒品案件，經檢察官提起公訴（九十二年度毒偵字第三四００號），被告
於本院準備程序進行中，就被訴事實為有罪之陳述，經本院告知簡式審判程序意旨，
並聽取公訴人及被告之意見後，本院合議庭裁定依簡式審判程序審理，本院判決如左
：
    主  文
甲○○施用第一級毒品，累犯，處有期徒刑拾月；又施用第二級毒品，累犯，處有期
徒刑陸月。應執行有期徒刑壹年貳月。
    事  實
一、甲○○前有麻醉藥品管理條例前科，又於民國八十七年間因贓物案件，經台灣新
    竹地方法院判處有期徒刑五月確定，刑期起算日八十八年五月三日，指揮書執行
    完畢日期八十八年十月二日。又於八十八年間因偽造文書案件，經本院判處有期
    徒刑三月，如易科罰金，以三百元折算一日確定，接續執行，刑期起算日八十八
    年十月三日，指揮書執行完畢日期八十九年一月二日。又因施用毒品案件，經送
    觀察、勒戒後，認無繼續施用毒品之傾向，由台灣桃園地方法院檢察署檢察官於
    八十八年四月三十日，以八十八年度偵字第五七三五號為不起訴處分確定。復基
    於施用毒品犯意，於九十一年五月二十一日，施用第一級毒品海洛因，經送觀察
    、勒戒後，認有繼續施用毒品之傾向，由台灣桃園地方法院檢察署檢察官於九十
    二年三月十八日以九十一年度毒偵緝字第五○五號提起公訴並聲請強制戒治，由
    本院於九十二年五月二十六日以九十二年度訴字第六○八號判處有期徒刑九月確
    定（尚未執行完畢）。猶不知悔改，復基於施用第一級毒品犯意，於九十二年十
    月三十日，在桃園縣八德市○○街二０四號其住處，施用第一級毒品海洛因一次
    。另基於施用第二級毒品犯意，於九十二年十月三十一日，亦在上址住處，施用
    第二級毒品安非他命一次。嗣為警於九十二年十月三十一日二十三時許，在桃園
    縣八德市○○路○段九○六號香巢園賓館四○五室查獲。
二、案經桃園縣政府警察局八德分局報告台灣桃園地方法院檢察署檢察官偵查起訴。
    理  由
一、程序部分：本件被告所犯係死刑、無期徒刑或最輕本刑為三年以上有期徒刑以外
    之罪，其於準備程序中就被訴事實為有罪之陳述，經本院告知簡式審判程序之旨
    ，並聽取當事人意見後，經本院合議庭依刑事訴訟法第二百七十三條之一第一項
    規定裁定由受命法官獨任進行簡式審判程序，合先敘明。
二、右開犯罪事實，業經被告於審理時坦承不諱。且被告前揭時、地，為警採集尿液
    ，經送驗結果，確呈嗎啡（施用毒品海洛因代謝物為嗎啡）、安非他命陽性反應
    ，有桃園縣衛生局不法藥物尿液檢定書一紙附卷足憑（見偵卷第五三頁）。再查
    ，被告前因施用毒品案件，經送觀察、勒戒後，認無繼續施用毒品之傾向，由台
    灣桃園地方法院檢察署檢察官於八十八年四月三十日，以八十八年度偵字第五七
    三五號為不起訴處分確定。復基於施用毒品犯意，於九十一年五月二十一日，施
    用第一級毒品海洛因，經裁定送觀察、勒戒後，認有繼續施用毒品之傾向，由台
    灣桃園地方法院檢察署檢察官於九十二年三月十八日以九十一年度毒偵緝字第五
    ○五號提起公訴並聲請強制戒治，由本院於九十二年五月二十六日以九十二年度
    訴字第六○八號判處有期徒刑九月確定等情，亦有本院九十二年度訴字第六０八
    號判決書、台灣高等法院被告全國前案紀錄表、台灣桃園地方法院檢察署刑案資
    料查註紀錄表各一份附卷可按。綜述，本件事證已明，被告犯行洵堪認定。
三、又被告行為後毒品危害防制條例於九十二年七月九日經總統華總一義字第０九二
    ００一二一九三０號令修正全文公布，並自公布後六個月即九十三年一月九日施
    行，有關施用第一、二級毒品（即同法第十條）部分之處罰規定新舊法均相同，
    比較新舊法自無有利不利被告之問題，應依刑法第二條第一項前段規定，適用裁
    判時之新法。核被告所為，係犯修正後毒品危害防制條例第十條第一、二項施用
    第一、二級毒品罪。其多次施用前後持有毒品之低度行為，均應為施用之高度行
    為吸收，不另論罪。又被告所犯上開二罪，犯意各別，其先後罪名不同，應分論
    併罰之。被告曾有如事實欄所載之犯行及執行情形，有台灣高等法院被告全國前
    案紀錄表、台灣桃園地方法院檢察署刑案資料查註紀錄表在卷可按，其於五年內
    再犯本案有期徒刑以上之罪，為累犯，應依法加重其刑。爰審酌被告犯罪動機、
    目的、犯行期間及次數，已曾因施用毒品犯行受強制戒治處分，尚未能知所警惕
    ，戒除施毒劣習，足徵其沈溺毒癮頗深，惡性尚重暨犯後態度等情狀，分別量處
    如主所示之刑，並定其應執行刑。
據上論斷，應依刑事訴訟法第二百七十三條之一第一項、第二百九十九條第一項前段
，修正後毒品危害防制條例第十條第一項、第二項，刑法第十一條前段、第二條第一
項前段、第四十七條、第五十一條第五款，判決如主文。
本案經檢察官何祖舜到庭執行職務。
中      華      民      國      九十三     年      三     月  二十五    日
                                    臺灣桃園地方法院刑事第五庭
                法  官  邱滋杉
右正本證明與原本無異。
如不服本判決，應於送達後十日內，向本院提出上訴狀。
                                            書記官  高文靜
中      華      民      國      九十三     年      三     月  二十五    日
附本件論罪科刑依據之法條：
毒品危害防制條例第十條
施用第一級毒品者，處六月以上五年以下有期徒刑。
施用第二級毒品者，處三年以下有期徒刑。
